# 包装物

提问人：709046552 时间：2019-05-16 13:39:20
陈版，随同产品销售且不单独计价的包装物计入销售费用还是主营业务成本比较妥当

回答人：chenyiwei
一般计入主营业务成本，因为这类包装物已经构成了产品实体的组成部分，如用于盛装液体、气体产品的瓶、罐等。